【裁判字號】    89,抗,13
【裁判日期】    890114
【裁判案由】    聲請易科罰金
【裁判全文】
臺灣高等法院刑事裁定                                八十九年度抗字第一三號
    抗  告  人  臺灣新竹地方法院檢察署檢察官
    被      告  乙  ○
    被      告  甲○○
右抗告人因被告等藏匿人犯等案件，不服臺灣新竹地方法院民國八十八年度聲字第一
一一九號，中華民國八十八年十月二十五日裁定，提起抗告，本院裁定如左：
    主      文
原裁定撤銷。
乙○因違反人民入出境，應向內政部警政署入出境管理局申請許可，未經許可，不得
入出境之規定，未經許可入出境，所處有期徒刑貳月，如易科罰金，以佰元折算壹
日。
甲○○因共同藏匿犯人，所處有期徒刑貳月，如易科罰金，以佰元折算壹日。
    理      由
一、按犯最重本刑為三年以下有期徒刑以下刑之罪而受六個月以下有期徒刑之宣告時
    ，應於主文內記載如易科罰金其折算標準，刑法第四十一條及刑事訴訟法第三百
    零九條第二款分別定有明文。又刑法第四十一條之易科罰金，如判決主文內漏未
    記載，而因被告身體、教育、職業或家庭等關係，執行顯有困難時，被告及檢察
    官均有聲請權，司法院院字第一三五六號解釋有案。再數罪併罰，依刑法第四十
    一條規定，其中一罪得易科罰金，另一罪不得易科罰金，合併定應執行刑之結果
    ，亦屬不得易科罰金，如原得易科罰金之罪先行確定，而因被告身體、教育、職
    業或家庭等關係、執行顯有困難時，被告及檢察官均有聲請易科之權，亦有司法
    院七十七年十月二十一日以（七七）廳刑一字第一六一一號函示見解，可資參照
    。
二、本件被告乙○、甲○○二人因涉嫌偽造文書等案件，經台灣新竹地方法院於八十
    八年四月二日以八十七年度訴字第四０八號刑事判決，分別判處「乙○違反人民
    入出境，應向內政部警政署入出境管理局申請許可，未經許可，不得入出境之規
    定，未經許可入出境，處有期徒刑二月；又共同行使變造公文書，足以生損害於
    公眾，處有期徒刑一年二月。應執行有期徒刑一年三月。」、「甲○○共同荿匿
    犯人，處有期徒刑二月；又共同行使變造公文書，足以生損害於公眾，處有期徒
    刑一年二月。應執行有期徒刑一年三月。」，嗣被告乙○、甲○○二人對於一審
    判決均不服提起上訴，惟於台灣高等法院審理中，被告乙○於八十八年八月六日
    撤回其對於所犯非法入境部分上訴，被告甲○○則於八十八年七月二十六日撤回
    其對於所犯藏匿人犯部分上訴，故被告乙○違反人民入出境，應向內政部警政署
    入出境管理局申請許可，未經許可，不得入出境之規定，未經許可入出境，處有
    期徒刑二月，以及被告甲○○共同藏匿犯人，處有期徒刑二月罪刑部分，即均告
    確定，另台灣高等法院則於八十八年八月二十日以八十八年度上訴字第一八七四
    號，就被告乙○、甲○○共同行使變造公文書部分判決上訴駁回，因共同行使變
    造公文書罪係得上訴最高法院之案件，且被告乙○、甲○○仍不服上述台灣高等
    法院判決，故就此部分現在上訴最高法院中，台灣高等法院因而將被告乙○非法
    入境及被告甲○○藏匿人犯判刑確定部分，函請台灣高等法院檢察署先予執行，
    再由台灣高等法院檢察署函令台灣新竹地方法院檢察署執行，以上所述有台灣新
    竹地方法院刑事判決書、台灣高等法院刑事判決書、台灣高等法院函及台灣高等
    法院檢察署函令等件影本足憑，由是台灣新竹地方法院檢察署辦理被告乙○犯非
    法入境罪經判處有期徒刑二月及被告甲○○犯藏匿人犯罪經判處有期徒刑二月確
    定案件之執行，因均為最重本刑為三年以下有期徒刑以下之刑之罪且受六個月以
    下有期徒刑之宣告，揆諸首揭說明，自得聲請法院裁定定其易科罰金之折算標準
    。
三、檢察官聲請意旨雖誤引司法院大法官會議釋字第三六六號解釋，但其真意乃如前
    所述之情形，原審未予詳察，忽略其係單獨就已判決確定之得易科罰金之罪刑為
    聲請定易科罰金之折算標準，誤解為司法院大法官會議釋字第一四四號解釋之情
    形，而駁回其聲請，自有未洽。檢察官抗告意旨執以指摘原裁定違誤，為有理由
    ，應由本院將原裁定撤銷，更為如主文第二項及第三項之裁定。
五、據上論斷，依刑事訴訟法第四百十三條，刑法第四十一條，罰金罰鍰提高標準條
    例第二條，裁定如主文。
中    華    民    國    八十九    年       一       月       十四      日
                            臺灣高等法院刑事第二十二庭
                                審判長法  官  童  有  德
                                      法  官  林  明  俊
                                      法  官  林  文  舟
右正本證明與原本無異。
不得抗告。
                                      書記官  莊  昭  樹
中    華    民    國    八十九    年        一      月       十七      日


司法院資訊處製作；財團法人民間司法改革基金會備份。
